臺灣高等法院刑事判決
111年度上易字第322號
上  訴  人  臺灣士林地方檢察署檢察官
上  訴  人  
即  被  告  趙德皓


選任辯護人  劉宇庭律師                     
上列上訴人因違反動物保護法等案件，不服臺灣士林地方法院11
0年度易字第428號，中華民國110年12月29日第一審判決（起訴
案號：臺灣士林地方檢察署109年度偵緝字第988號），提起上訴
，本院判決如下：
    主  文
上訴駁回。
    事實及理由
一、經本院審理結果，認第一審以上訴人即被告趙德皓（下稱被
    告）所為，係犯動物保護法第25條第1款之故意傷害動物致
    動物重要器官功能喪失罪及刑法第354條之毀損他人物品罪
    ，為想像競合犯，從一重之故意傷害動物致動物重要器官功
    能喪失罪處斷，判處拘役50日，併科罰金新臺幣（下同）23
    萬元，並諭知拘役如易科罰金、罰金如易服勞役之折算標準
    均為1000元折算1日，認事用法並無不當，量刑亦屬妥適，
    應予維持，除引用第一審判決書記載之事實、證據及理由（
    如附件）外，並於其理由欄第二項補充記載「被告於本院審
    理時坦承全部犯行（見本院卷第168頁）」。
二、檢察官上訴意旨略以：動物保護法第25條第1款之自由刑刑
    度為2年以下有期徒刑或拘役，且應併科20萬元以上罰金，
    因此判處拘役者，應係僅被告坦承犯行、與告訴人和解等情
    形，然本件被告係故意攻擊並導致貓隻死亡，屬法條所規定
    最嚴重結果，且始終否認犯行並為不實辯解，甚至暗指可能
    係鋼琴老師祝慧珊及其學生、被告姐姐趙德英等人所為，犯
    後態度不佳，顯無悔改之意，且迄今未與告訴人和解，原審
    量刑過輕，難認妥適，建請撤銷原判決並量處有期徒刑6月
    以上等語。被告上訴意旨略以：被告上訴後，於本院準備程
    序中坦認犯行，並表明希望彌補告訴人因本案所受損失，此
    情已與原審量刑基礎有所不同，請求從輕量刑，並請考量被
    告前無刑案紀錄，給予緩刑之宣告，以啟自新之機會等語。
    查：
　㈠按關於刑之量定，係屬法院得依職權裁量之事項，於具體個
    案，倘科刑時，既已以行為人之責任為基礎，並審酌刑法第
    57條各款所列情狀，而其所量得之刑，未逾越法律所規定之
    範圍（即裁量權行使之外部性界限），客觀上亦無違反比例
    、公平及罪刑相當原則者（即裁量權行使之內部性界限），
    即不得任憑己意指摘為違法。原判決於其理由欄已載敘其量
    刑之理由，核已斟酌刑法第57條各款所列情狀，且在法定刑
    度之內，於法並無不合，難謂有何失之過重或過輕之處。至
    於被告於本院審理時雖稱希望能與告訴人和解，但終因告訴
    人無和解意願而未能成立，亦即迄至本案言詞辯論終結時，
    被告尚未彌補告訴人且獲取諒解之情狀，與原審量刑時之情
    況並無不同；又辯護意旨雖以最高法院109年度台上字第252
    1號、110年度台上字第4956號判決為例，主張即使未能達成
    和解，但被告為和解之努力，亦應列為有利之科刑因素等語
    ；然上開判決所依據之事實，乃是被告均已提出相當之和解
    金額且有積極表達歉意欲獲取告訴人諒解之舉，而本案查無
    此等客觀情狀存卷可資佐證，當無從比附援引前揭案例，故
    此辯護意旨亦無足採。再者，本件業經原審審慎調查，並於
    判決書詳加論證，本院因認原審所量處之刑核與比例原則及
    罪刑相當原則並不違背，自無從僅因被告上訴後表達認罪之
    意，即認原審之量刑有誤。
　㈡另按緩刑之宣告，除應具備一定條件外，並須有可認為以暫
    不執行刑罰為適當之情形，始得為之，係屬事實審法院裁判
    時得依職權自由裁量之事項。法院行使此項裁量職權時，固
    應受比例原則、平等原則等一般法律原則之支配，但此之所
    謂比例原則，指法院行使此項職權判斷時，須符合客觀上之
    適當性、相當性及必要性之價值要求，不得逾越，用以維護
    刑罰之均衡；而所謂平等原則，非指一律齊頭式之平等待遇
    ，應從實質上加以客觀判斷，對相同之條件事實，始得為相
    同之處理，倘若條件事實有別，則應本乎正義理念，予以分
    別處置，禁止恣意為之（最高法院104年度台上字第3243號
    判決意旨參照）。被告前未曾因故意犯罪受有期徒刑以上刑
    之宣告一節，有本院被告前案紀錄表在卷可稽，雖符合刑法
    第74條第1項第1款得宣告緩刑之要件，惟本案因被告所為導
    致貓隻死亡之嚴重結果，且迄今未能與告訴人達成和解、獲
    取原諒，並審酌被告年齡、犯罪情節、犯後態度、家庭生活
    及經濟狀況等情，基於平衡刑事被告與告訴人利益之立場，
    實難認有何暫不執行本案刑罰為適當之事由，就本案犯行對
    其宣告緩刑，難認符合客觀上之適當性、相當性、必要性之
    價值要求，自不宜逕予緩刑之宣告。是被告以前詞為由提起
    上訴請求緩刑，尚非可採。
  ㈢綜上，檢察官、被告之上訴，均無理由，應予駁回。
據上論斷，應依刑事訴訟法第373條、第368條，判決如主文。
本案經檢察官曹哲寧提起公訴，檢察官林嘉宏提起上訴，檢察官
孟玉梅到庭執行職務。
中　　華　　民　　國　　111 　年　　5 　　月　　10　　日
                  刑事第十五庭  審判長法　官  陳芃宇
                                      法　官  陳勇松
                                      法　官  陳俞伶
以上正本證明與原本無異。
不得上訴。
                                      書記官  朱家麒
中　　華　　民　　國　　111 　年　　5 　　月　　11　　日
附錄：本案論罪科刑法條全文
動物保護法第25條
有下列情事之一者，處2年以下有期徒刑或拘役，併科新臺幣20
萬元以上2百萬元以下罰金：
一、違反第五條第二項、第六條或第十二條第一項規定，宰殺、
    故意傷害或使動物遭受傷害，致動物肢體嚴重殘缺或重要器
    官功能喪失。
二、違反第十二條第二項或第三項第一款規定，宰殺犬、貓或經
    中央主管機關公告禁止宰殺之動物。
　　
中華民國刑法第354條
毀棄、損壞前2條以外之他人之物或致令不堪用，足以生損害於
公眾或他人者，處2年以下有期徒刑、拘役或1萬5000元以下罰金
。